【裁判字號】    90,交聲,84
【裁判日期】    900411
【裁判案由】    違反道路交通管理處罰條例聲明異議
【裁判全文】
臺灣士林地方法院交通事件裁定                     九十年度交聲字第八四號
    原處分機關  臺北市交通事件裁決所
    異  議  人
    即受處分人  甲○○
右列受處分人因違反道路交通管理處罰條例案件，對於臺北市交通事件裁決所九十年
一月十二日（原處分案號：北市裁三字第裁二二─ＡＭ0000000號、二二─Ａ
Ｍ0000000號、二二─ＡＭ0000000號）及九十年一月十五日（原處分
案號：北市裁三字第裁二二─ＡＭ0000000號）所為之處分，聲明異議，本院
裁定如左：
    主  文
異議駁回。
    理  由
一、按汽車駕駛人停車時，在禁止臨時停車處停車者，處新臺幣六百元以上一千二百
    元以下罰鍰，道路交通管理處罰條例第五十六條第一項第一款定有明文。
二、原處分意旨略以：異議人甲○○所有車號ＤＸ—四九五○號自用一般小客車，分
    別於民國八十九年十月十日下午四時九分許、同年月十一日下午六時十六分許、
    同年月十三日下午五時二十四分許、同年月十六日上午十時十五分許，在臺北市
    ○○○路分別經警舉發在交叉路口十公尺內停車違規，爰依前開規定分別裁處罰
    鍰新臺幣六百元。異議意旨略以：異議人車輛停放地點即臺北市○○○路○段九
    十六巷與民生西路三巷口，並未劃設紅線，且系爭車輛停放該處亦無妨害其他車
    輛通行之虞，該等裁決不法等語。
三、經查：異議人對於前開時間在上揭地點停放其所有車牌號碼號ＤＸ—四九五○號
    自用一般小客車之事實，並不否認，且有舉發之照片四幀附卷可稽。對於所抗辯
    系爭車輛停放地點並未劃設紅線且無妨害其他車輛通行之虞乙節：按汽車在交叉
    路口、公共汽車招呼站十公尺內、消防栓、消防車出入口五公尺內不得臨時停車
    ，且汽車在禁止臨時停車處所不得停車，道路交通安全規則第一百十一條第二款
    、第一百十二條第一項第一款分別著有明文，此外，並排、紅線、消防栓五公尺
    及交叉路口十公尺內，不論其駕駛人有否離座或車輛是否熄火，皆不得臨時停車
    ，臺北市政府警察局中山分局八十九年十二月十九日北市警中分交字第八九六五
    六一五三○○號函亦同此認定意旨，又卷附舉發照片四張確見異議人系爭車輛停
    放於交叉路口十公尺內至明。因此異議人以系爭車輛停放地點並未劃設紅線充作
    抗辯，即屬無據，又前開規定並不以系爭車輛停放該處無甚妨害其他車輛通行之
    虞，作為免責要件，是異議人就此所辯，亦無足採，因之舉發單位基於職責所為
    之舉發，應可採信。從而原處分機關據以援引道路交通管理處罰條例第五十六條
    第一項第一款規定，分別裁處罰鍰新臺幣六百元，核無不當。本件異議為無理由
    ，應予駁回。
據上論斷，應依道路交通案件處理辦法第十九條，裁定如主文。
中      華      民      國    九十      年      四      月     十一     日
                                  臺灣士林地方法院交通法庭
                                      法  官  王梅英
右正本證明與原本無異。
如不服本裁定，應於送達後五日內，向本院提出抗告狀。
                                      書記官  廖春玉
中      華      民      國      九十      年      四      月    十三    日


司法院資訊處製作；財團法人民間司法改革基金會備份。
